臺灣新北地方法院刑事判決
111年度審訴字第86號
公  訴  人  臺灣新北地方檢察署檢察官
被      告  王黃龍


                 
上列被告因搶奪等案件，經檢察官提起公訴（110年度偵字第478
87號），被告於準備程序中對被訴事實為有罪之陳述，本院合議
庭裁定由受命法官獨任行簡式審判程序，並判決如下：
    主  文
王黃龍犯竊盜罪，累犯，處有期徒刑肆月，如易科罰金，以新臺
幣壹仟元折算壹日，扣案之鑰匙壹副沒收；又犯搶奪罪，累犯，
處有期徒刑壹年，未扣案之犯罪所得新臺幣貳仟元沒收，於全部
或一部不能沒收或不宜執行沒收時，追徵其價額。
    事  實
一、王黃龍意圖為自己不法之所有，㈠基於竊盜之犯意，於民國1
    10年8月27日1時許，在新北市○○區○○路00巷0號附近，以自備
    鑰匙竊取涂秀香所有停放在該處之車號000-000號普通重型
    機車1輛得逞；㈡於同日6時4分許，騎乘上開竊得之機車，行
    經桃園市桃園區中正路與慈文路口時，見余若凌獨自一人行
    走穿越馬路，其主觀上應能預見若騎乘機車從旁猛力搶奪他
    人手中之物品，極易造成他人遭拉扯跌倒而致身體傷害結果
    ，竟仍基於縱使發生他人受傷之結果亦不違背其本意之傷害
    及搶奪犯意，騎車自余若凌右後方接近，趁余若凌不及防備
    之際，徒手搶奪余若凌所有持於右手之公事包1個（內有現
    金新臺幣【下同】2,000元、手機1支、身分證、健保卡、信
    用卡各1張、證件夾、耳機等物），余若凌因此失去平衡跌
    倒在地，受有頭部挫傷血腫、右手、右足踝、右大腿擦傷等
    傷害，王黃龍得手後旋即騎乘上開機車逃逸。嗣經警獲報後
    調閱現場監視器錄影畫面，循線於同日14時43分許，在新北
    市三峽區中正路1段108巷口查獲王黃龍，王黃龍復於同日15
    時30分許，帶同警方至桃園市八德區和平路1190巷附近，起
    出上開竊得之機車1輛（已發還涂秀香）及搶得之公事包1個
    、手機1支、身分證、健保卡、信用卡各1張、證件夾、耳機
    （均已發還余若凌），並扣得王黃龍作案用之鑰匙1副，而
    查悉上情。
二、案經涂秀香、余若凌訴由桃園市政府警察局桃園分局報告臺
    灣新北地方檢察署檢察官偵查起訴。
　　理  由
一、按除被告所犯為死刑、無期徒刑、最輕本刑為3年以上有期
    徒刑之罪或高等法院管轄第一審案件者外，於第一次審判期
    日前之準備程序進行中，被告先就被訴事實為有罪之陳述時
    ，審判長得告知被告簡式審判程序之旨，並聽取當事人、代
    理人、辯護人及輔佐人之意見後，裁定進行簡式審判程序，
    刑事訴訟法第273條之1第1項定有明文。經核本件被告所犯
    係死刑、無期徒刑、最輕本刑為3年以上有期徒刑以外之罪
    ，其於準備程序中就被訴之事實為有罪陳述，經法官告知簡
    式審判程序之旨，並聽取公訴人及被告之意見後，本院合議
    庭依刑事訴訟法第273條之1第1項規定，裁定由受命法官獨
    任進行簡式審判程序，合先敘明。
二、上揭犯罪事實，業據被告王黃龍於警詢、偵查及本院審理時
    均坦承不諱，核與證人即告訴人涂秀香於警詢時、證人即告
    訴人余若凌於警詢及偵查中證述之情節相符，復有桃園市政
    府警察局桃園分局扣押筆錄、扣押物品目錄表各1份、監視
    器錄影畫面、查獲現場及取贓照片共17張、監視器錄影光碟
    1片（見臺灣桃園地方檢察署110年度偵字第33937號卷【下
    稱偵卷】第63頁至第67頁、第69頁至第79頁反面及證物袋）
    ；失車-案件基本資料詳細畫面報表、車輛詳細資料報表、
    贓物認領保管單、新北市政府警察局三峽分局湖山派出所受
    （處）理案件證明單各1份（事實一、㈠部分，見偵卷第51頁
    、第53頁、第55頁、第85頁）；敏盛綜合醫院診斷證明書、
    贓物領據、桃園市政府警察局桃園分局埔子派出所受理各類
    案件紀錄表、受（處）理案件證明單各1份（事實一、㈡部分
    ，見偵卷第41頁、第43頁、第81頁、第83頁）附卷可資佐證
    ，足認被告前開自白均與事實相符，應可採信。本件事證明
    確，其犯行均堪認定，應依法論科。
三、論罪科刑：
  ㈠核被告如事實欄一、㈠所為，係犯刑法第320條第1項之竊盜罪
    ；如事實欄一、㈡所為，係犯同法第325條第1項之搶奪罪及
    同法第277條第1項之傷害罪。
　㈡被告如事實欄一、㈡所為，係以一行為同時觸犯搶奪及傷害罪
    ，為想像競合犯，應依刑法第55條前段規定，從一重之搶奪
    罪處斷。起訴書雖漏未載明被告如事實欄一、㈡所示搶奪犯
    行造成告訴人余若凌受傷之犯行（告訴人余若凌於警詢時已
    提出告訴，見偵卷第35頁反面），然此部分犯行既與經檢察
    官起訴之搶奪犯行具有想像競合之裁判上一罪關係，公訴檢
    察官並已當庭補充此部分犯罪事實及法條（見本院卷第78頁
    至第79頁），本院自得併予審理，附此敘明。
　㈢被告所犯上開竊盜、搶奪2罪，犯意各別，行為互殊，應予分
    論併罰。
  ㈣被告前①因竊盜等案件，經臺灣桃園地方法院以97年度訴字第
    13號判處有期徒刑5月、5月、7月、8月、10月、10月確定；
    ②因搶奪案件，經本院以97年度訴字第1047號判處有期徒刑8
    月、8月確定；③因搶奪案件，經臺灣桃園地方法院以97年度
    訴字第508號判處有期徒刑10月（共8罪）、7月（共2罪），
    上訴後經臺灣高等法院以97年度上訴字第4767號判決駁回上
    訴確定；④因施用毒品案件，經本院以97年度訴字第2959號
    判處有期徒刑7月確定；上開①至④案之罪刑嗣經臺灣桃園地
    方法院以98年度聲字第4378號裁定應執行有期徒刑11年確定
    ，於105年3月16日縮刑假釋出監並付保護管束，嗣經撤銷假
    釋，尚應執行殘刑2年3月2日。⑤因施用毒品案件，經本院以
    107年度簡字第715號判處有期徒刑6月確定；⑥因過失傷害案
    件，經本院以107年度審交簡字第48號判處有期徒刑2月確定
    ；⑦因搶奪案件，經本院以107年度審訴字第73號判處有期徒
    刑8月確定；⑧因竊盜案件，經本院以107年度簡字第1462號
    判處有期徒刑6月確定；上開⑤至⑧案之罪刑嗣經本院以107年
    度聲字第3555號裁定應執行有期徒刑1年4月確定，經與上開
    殘刑有期徒刑2年3月2日接續執行，於110年2月4日縮刑假釋
    出監並付保護管束，於110年2月15日保護管束期滿未經撤銷
    假釋，未執行之刑視為執行完畢等情，有臺灣高等法院被告
    前案紀錄表在卷可參，其於受有期徒刑之執行完畢後，5年
    以內故意再犯本件有期徒刑以上之各罪，均為累犯，應依刑
    法第47條第1項之規定加重其刑。又本案依被告之犯罪情節
    及其素行綜合以觀（見前開被告前案紀錄表），並無應予量
    處最低法定本刑之情形，則依累犯規定加重其刑，尚不至於
    發生罪刑不相當之情形，而與司法院釋字第775號解釋意旨
    無違，附此敘明。
　㈤爰審酌被告前曾多次犯竊盜及搶奪罪經法院判刑並入監執行
    ，有前開被告前案紀錄表可參，詎仍未知所戒慎，不思以正
    當途徑賺取錢財，復竊取他人機車作為犯案工具後行搶路人
    ，並造成告訴人余若凌身體受傷，對社會治安之危害甚大，
    亦造成被害人之心理恐懼及財物損失，所為應予非難，兼衡
    其犯罪之動機、目的、手段、犯後坦承犯行之態度、所竊取
    及搶奪財物之價值及部分竊得財物已尋獲發還各告訴人，及
    其國中畢業之智識程度，未婚、自陳入監前從事粗工、保全
    、需扶養母親、經濟狀況勉持之生活情形（見本院卷第91頁
    ）等一切情狀，分別量處如主文所示之刑，並就得易科罰金
    之罪刑（即竊盜罪有期徒刑4月部分）諭知易科罰金之折算
    標準。
四、沒收：
　㈠扣案之鑰匙1副，為被告所有供其犯事實欄一、㈠所示竊盜犯
    行所用之物，業據被告於警詢及偵查中供述明確（見偵卷第
    16頁、第165頁），爰依刑法第38條第2項規定宣告沒收。
　㈡被告如事實欄一、㈡所示搶奪犯行搶得之2,000元，屬被告之
    犯罪所得，未據扣案，且未實際合法發還或賠償告訴人余若
    凌，宣告沒收亦無過苛、欠缺刑法上之重要性、犯罪所得價
    值低微，或為維持受宣告人生活條件之必要等情形，自應依
    刑法第38條之1第1項前段規定宣告沒收，並依同條第3項規
    定諭知於全部或一部不能沒收或不宜執行沒收時，追徵其價
    額。
　㈢至被告如事實欄一、㈠所示犯行竊得之車號000-000號普通重
    型機車1輛；事實欄一、㈡所示犯行搶得之公事包1個、手機1
    支、身分證、健保卡、信用卡各1張、證件夾、耳機等物，
    均已分別發還告訴人涂秀香、余若凌等節，有上開贓物領據
    、贓物認領保管單在卷可佐（見偵卷第43頁、第55頁），爰
    依刑法第38條之1第5項規定不予宣告沒收。
據上論斷，應依刑事訴訟法第273條之1第1項、第299條第1項前
段，判決如主文。
本案經檢察官吳姿函提起公訴，檢察官林亭妤到庭執行職務。
中　　華　　民　　國　　111 　年　　3 　　月　　8 　　日
                  刑事第二十三庭  法 官  藍海凝
上列正本證明與原本無異。
如不服本判決，應於判決送達後20日內敘明上訴理由，向本院提
出上訴狀 (應附繕本) ，上訴於臺灣高等法院。其未敘述上訴理
由者，應於上訴期間屆滿後20日內向本院補提理由書「切勿逕送
上級法院」。
                                  書記官  羅婉嘉
中　　華　　民　　國　　111 　年　　3 　　月　　8 　　日
附錄本案論罪科刑法條全文：
中華民國刑法第277條
傷害人之身體或健康者，處5年以下有期徒刑、拘役或50萬元以
下罰金。
犯前項之罪，因而致人於死者，處無期徒刑或7年以上有期徒刑
；致重傷者，處3年以上10年以下有期徒刑。
中華民國刑法第320條
意圖為自己或第三人不法之所有，而竊取他人之動產者，為竊盜
罪，處5年以下有期徒刑、拘役或50萬元以下罰金。
意圖為自己或第三人不法之利益，而竊佔他人之不動產者，依前
項之規定處斷。
前二項之未遂犯罰之。 
中華民國刑法第325條
意圖為自己或第三人不法之所有，而搶奪他人之動產者，處6月
以上5年以下有期徒刑。
因而致人於死者，處無期徒刑或7年以上有期徒刑，致重傷者，
處3年以上10年以下有期徒刑。
第一項之未遂犯罰之。